臺灣臺中地方法院交通事件裁定　　　　 94年度交聲字第795號
原處分機關　交通部公路總局臺中區監理所豐原監理站
受處分人　　甲○○
上列受處分人因違反道路交通管理處罰條例案件，對於交通部公
路總局豐原監理站民國九十四年十一月二十五日所為之裁決（豐
監稽違字第裁六三─ＨＢ0000000號裁決書），聲明異議
，本院裁定如下：
    主  文
異議駁回。
    理  由
一、原處分機關略以：受處分人甲○○，於民國九十三年六月二
    十日二十一時四十分許，駕駛之車號ＱＬ─三○三一號自小
    客車，在臺中縣大肚鄉○○路、遊園路口處，因酒後駕車肇
    事致人受傷逃逸，經測試酒精值每公升○‧二九毫升之違規
    事實，經臺中縣警察局烏日分局員警查獲舉發，受處分人依
    限期提出申訴，經向原舉發機關查證違規屬實，該所遂於九
    十四年十一月二十五日以豐監稽違字第裁六三─ＨＢ000
    0000號裁決書，裁處受處分人違反道路交通管理處罰條
    例第三十五條第一項第一款、六十二條第一項、第六十七條
    第一項之規定，裁處吊銷駕駛執照，並終身不得考領，逾期
    則依違反道路交通管理事件統一裁罰標準表及裁決書處罰主
    文裁處，於法並無不合等語。
二、本件受處分人甲○○則以：本人所有駕照為四合一拖車職業
    駕照，而本人肇事時駕駛ＱＬ─三○三一號自小客車，吊銷
    拖車駕駛執照影響以後未來生計，希望只吊銷自用小客車，
    保住其他駕照，爰聲明異議云云。
三、按汽車駕駛人，駕駛汽車經測試檢定有酒精濃度超過規定標
    準情形者，處新臺幣一萬五千元以上六萬元以下罰鍰，並當
    場移置保管其車輛及吊扣其駕駛執照一年；因而肇事致人受
    傷者，並吊扣其駕駛執照二年；汽車駕駛人，駕駛汽車肇事
    致人受傷或死亡，應即採取救護或其他必要措施，並向警察
    機關報告，不得駛離，逃逸者吊銷駕駛執照；汽車駕駛人曾
    依第六十二條第一項之規定吊銷駕駛執照者，終身不得考領
    駕駛執照；「汽車駕駛人，因違反本條例及道路交通安全規
    則之規定，受吊扣或吊銷駕駛執照處分時，吊扣或『吊銷其
    持有各級車類之駕駛執照』」；汽車行駛時，駕駛人應注意
    車前狀況及兩車併行之間隔，並隨時採取必要之安全措施；
    舉發汽車所有人、駕駛人違反道路交通管理事件，汽車駕駛
    人駕駛汽車肇事致人受傷而逃逸者，當場暫行保管其駕駛執
    照。道路交通管理處罰條例第三十五條第一項第一款、第六
    十二條第一項、第六十七條第一項、第六十八條、道路交通
    安全規則第九十四條第三項、違反道路交通管理事件統一裁
    罰基準及處理細則第十五條與違反道路交通管理事件統一裁
    罰標準表分別定有明文。
四、經查：受處分人甲○○，於上開時、地，駕駛之車號ＱＬ─
    三○三一號自小客車，因酒後駕駛汽車肇事致機車騎士林育
    士受傷而逃逸之違規事實，經臺中縣警察局烏日分局查獲舉
    發等情，非但為受處分人於異議狀所不爭執，並有舉發之違
    反道路交通管理事件通知單、裁決書等在卷可稽。雖受處分
    人以上開情詞置辯，惟查：受處分人因上述事實觸犯公共危
    險等罪，經本院認定屬實而判處有期徒刑，業已確定並執行
    有期徒刑十個月完畢在案，此亦有本院九十三年度交訴字第
    九七號刑事判決及臺中監獄出監證明書等在卷可佐。是本件
    受處分人肇事致人受傷而逃逸之違規事實，已臻明確。至於
    受處分人異議監理機關吊銷其拖車職業駕照乙事，依據本條
    例第六十八條明文規定，因受處分人確有違反本條例第三十
    五條、第六十二條及道路交通安全規則第九十四條等規定屬
    實，受吊銷駕駛執照處分時，自當吊銷受處分人持有各級車
    類之駕駛執照（包括受處分人持有之職業拖車駕駛執照），
    是其所辯，殊不足取。從而，原處分機關據以援引上開規定
    ，裁處吊銷駕駛執照，並終身不得考領，逾期則依裁決書處
    罰主文規定處罰，並無不當，本件異議為無理由，應予駁回
    。
五、據上論斷，應依道路交通管理處罰條例第八十七條、道路交
    通案件處理辦法第十九條之規定，裁定如主文。
中　　華　　民　　國　　94　　年　　12　　月　　8 　　日
                  交通法庭  法　官  張清洲
以上正本證明與原本無異。
如不服本裁定，應於送達後五日內，向本院提出抗告狀。
                            書記官　沈筱玲
中　　華　　民　　國　　94　　年　　12　　月　　8 　　日
